【裁判字號】    99,基簡,214
【裁判日期】    990413
【裁判案由】    給付借款
【裁判全文】
臺灣基隆地方法院基隆簡易庭民事判決
原      告  臺灣銀行股份有限公司
法定代理人  戊○○
訴訟代理人  己○○
複  代理人  丁○○
被      告  乙○○
            甲○○
            丙○○
上列當事人間請求給付借款事件，本院於中華民國99年4 月6 日
言詞辯論終結，判決如下：
    主  文
被告應連帶給付原告新台幣壹拾萬捌仟零柒拾陸元，及自民國九
十八年七月一日起至民國九十九年二月一日止，按週年利率百分
之一點六，自民國九十九年二月二日起至清償日止，按週年利率
百分之二點五五計算之利息；暨自民國九十八年八月二日起至民
國九十九年二月一日止，按週年利率百分之○點一六，自民國九
十九年二月二日起至清償日止，按週年利率百分之○點五一計算
之違約金。
訴訟費用由被告連帶負擔。
本判決第一項得假執行。
    事實及理由
一、原告主張：被告乙○○於就讀崇右技術學院時，邀同被告甲○○、丙○○為連帶保證人，向原告訂立借款額度新台幣（
    下同）80萬元之就學貸款，約定原告憑被告乙○○於本教育
    階段內各學期出具之撥款通知書撥款，並約定利息按原告與
    教育部議定之就學貸款利率計算，倘借款人不依約還款，經
    原告轉列催收款項時，其利率改按轉列催收款項日原告基本
    放款利率加週年利率百分之1 計算，本息自借款人該階段學
    業完成後或服完兵役後滿1 年之日起，依年金法按月平均攤
    還，如未按期攤還本息時，即喪失期限之利益，應一次全部
    清償，並自違約之日起，其逾期償還在6 個月以內者，按上
    開約定利率百分之10；超過6 個月者，就超過6 個月部分，
    按上開約定利率百分之20計付違約金。而被告乙○○向原告
    借款後，自98年8 月1 日起即未依約支付，迄今尚欠本金10
    萬8,076 元，原告主張債務全部到期，經原告多次催討，迄
    未依約繳付，被告甲○○、丙○○為連帶保證人，依法自應
    負連帶清償之責等情，並聲明如主文第1 項所示。
二、被告對於原告主張之事實，於言詞辯論時自認。
三、經查，原告上開主張，業據其提出與其陳述相符之就學貸款
    放款借據、放出查詢單、利率資料為證，且被告於言詞辯論
    時，對於原告主張之事實自認，足認原告之主張為可採；又
    被告甲○○、丙○○既為連帶保證人，則就被告乙○○對原
    告所負債務，自應負連帶清償責任。從而，原告依據消費借
    貸及連帶保證之法律關係，請求被告連帶給付如主文第1 項
    所示之本金、利息及違約金，為有理由，應予准許。
四、本件係標的金額在50萬元以下之財產權訴訟，依民事訴訟法
    第427 條第1 項規定，適用簡易程序，本院既為被告敗訴之
    判決，即應依民事訴訟法第389 條第1 項第3 款之規定，依
    職權宣告假執行。
五、訴訟費用負擔之依據：民事訴訟法第85條第2 項。
中    華    民    國    99    年    4     月    13    日
                  基隆簡易庭法  官  邰婉玲
以上正本係照原本作成。
如對本判決上訴，須於判決送達後20日內，向本院提出上訴狀。
中    華    民    國    99    年    4     月    13    日
                            書記官  王毓嫻

司法院資訊處製作；財團法人民間司法改革基金會備份。
